【裁判字號】    95,訴,3642
【裁判日期】    970222
【裁判案由】    違反稅捐稽徵法
【裁判全文】
臺灣臺中地方法院刑事判決              95年度訴字第3642號
公  訴  人  臺灣臺中地方法院檢察署檢察官
被      告  丙○○
輔  佐  人  丁○○
上列被告因違反商業會計法案件，經檢察官提起公訴（95年度偵
字第11907號），本院判決如下：
    主    文
丙○○共同連續商業負責人，以明知為不實之事項，而填製會計
憑證，處有期徒刑拾月，減為有期徒刑伍月，如易科罰金，以銀
元參佰元即新臺幣玖佰元折算壹日。
    犯罪事實
一、丙○○因工作緣故認識真實姓名、年籍均不詳自稱「乙○○
    」之成年男子，明知自己並無開設公司之資力及能力，竟為
    貪圖小利，於民國（下同）92年7、8月（起訴書誤植為93年
    2月）間某日，在彰化縣彰化市○○路184號10樓之3 ，以新
    臺幣（下同）3000元之代價，提供身分證予「乙○○」，供
    其向經濟部中部辦公室辦理淐璟企業有限公司（下稱淐璟公
    司）之設立登記，並由丙○○擔任名義負責人，成為商業會
    計法上之商業負責人，亦係從事業務之人，以據實製作商業
    會計憑證為其附隨義務，竟與乙○○共同基於填製不實會計
    憑證之概括犯意聯絡，陪同乙○○取得淐璟公司之空白統一
    發票後，明知淐璟公司在無實際銷貨之情形下，由乙○○連
    續於不詳時、地，虛偽開立92年9 月至12月如附表一、二所
    示之不實銷項會計憑證即統一發票後，再持交附表一、二所
    示之公司行號。且為求掩飾虛開不實統一發票之行為，避免
    稅捐稽徵機關查覺，明知並無向附表三、四所示之公司行號
    進貨之事實，竟於不詳時、地，取得如附表三、四所示公司
    行號開立之不實進項會計憑證即統一發票後，在不詳時、地
    ，於淐璟公司92年10月及92年12月營業人銷售額與稅額申報
    書（401）（下稱401申報書）上，將附表三及附表四所示之
    不實發票虛列為進項成本，並將附表一及附表二所示之不實
    發票虛列為銷售成本，分別於92年11月17日及93年1 月16日
    持向財政部臺灣省中區國稅局彰化縣分局（下稱中區國稅局
    彰化分局）申報92年9 月至12月之營業人銷售額與稅額，而
    行使該等內容不實之文書，足以生損害於稅捐機關課稅之正
    確性。
二、按現行刑事訴訟法為保障被告之反對詰問權，排除具有虛偽
    危險性之傳聞證據，以求實體真實之發見，於該法第159 條
    第1 項明定被告以外之人於審判外之言詞或書面陳述，除法
    律有規定者外，不得作為證據。而刑事訴訟法第159條之1至
    159條之4有傳聞法則之例外規定，且被告以外之人於審判外
    之陳述，雖不符前4 條之規定，而經當事人於審判程序同意
    作為證據，法院審酌該言詞陳述或書面陳述作成時之情況，
    認為適當者，亦得為證據；當事人、代理人或辯護人於法院
    調查證據時，知有第159條第1項不得為證據之情形，而未於
    言詞辯論終結前聲明異議者，視為有前項之同意，刑事訴訟
    法第159條之5定有明文。本件檢察官、被告並未就被告以外
    之人於審判外之陳述有所爭執，且迄於言詞辯論終結前，均
    未主張有刑事訴訟法第159條第1項不得為證據之情形，是應
    認已同意作為證據，且經本院審酌後，認無不適當之情形，
    均有證據能力，合先敘明。
三、訊據被告丙○○矢口否認有何犯行，先辯稱：乙○○要伊去
    彰化之淐璟公司上班，未上班前，要伊先提供身分證，說要
    幫伊加入勞、健保，隔天要去上班，公司就已大門深鎖，乙
    ○○並未告知要以伊之名義辦理公司登記，後則改稱：伊之
    身分證因遺失而為在同一工地工作之乙○○拾獲，乙○○並
    找人押伊並對伊拳打腳踢後，伊才於淐璟公司之股東同意書
    及銀行之開戶申請書上簽名，伊曾在乙○○位於彰化之公司
    上班，幫忙顧店，對於買賣發票之事均不知情云云；輔佐人
    則以：被告智能較低，是因被人押走，人家叫他簽，他就簽
    ，買賣發票之事，被告並不知情，並請求為被告指定辯護人
    云云。經查：
  (一)被告於本院行準備程序及審理時，距淐璟公司設立登記已三
    年有餘，對於與淐璟公司有關事項之訊問內容均能了解並適
    切表達意思，於警詢時亦能就當時交付身分證予乙○○，取
    得代價3000元及陪同乙○○辦理公司之證明及領用發票等相
    關過程，記憶清楚，並了解其行為意義，而無因智能障礙無
    法為完全陳述之情形，本院認無指定辯護人為其辯護之必要
    ，合先敘明。
  (二)被告經本院送請行政院衛生署立草屯療養院鑑定結果，認被
    告係輕度智能障礙患者，於本案發生期間，綜觀當時被告生
    活情況，其可獨立自理生活，並維持工作謀生能力，無明顯
    精神症狀干擾，無酒精或毒品使用，判斷案發當時能認知其
    行為意義，即了解身分證借人使用、收取回饋金、辦理公司
    證明文件之意義並執行上述行為，惟當時行為之動機可能一
    時不察而受到他人影響，判斷其於本案犯罪行為時之精神狀
    態無因精神障礙或心智缺陷致其辨識行為或依其辨識而行為
    之能力，有顯著降低之情形，有院96年11月23日草療精字第
    9432號函附之精神鑑定報告書在卷可稽（見本院卷第91- 93
    頁）。則被告於行為時之精神狀態並未因精神障礙而有得減
    輕其刑或不罰之情形至明。
  (三)被告於92年8 月21日至臺中商業銀行北太平分行，持身分證
    及公司設立登記預查名稱申請表，以淐璟公司籌備處負責人
    名義，辦理開戶事宜，有該銀行96年8月15日中北平字第096
    0250000233號函附之開戶資料、存提交易明細等在卷可參（
    見本院卷第65-68頁、第72頁）。又淐璟公司係於92年9 月5
    日申請設立登記，經准予登記在案，有經濟部中部辦公室書
    函所附之經濟部函（稿）、淐璟公司設立登記申請書、設立
    登記表、董事、股東名單、章程、股東同意書、公司設立登
    記預查名稱申請表、被告之身分證影本、股東名簿、三立會
    計師事務所查核報告書、淐璟公司資產負債表、股東繳納現
    金股款明細表、委託書、臺中商業銀行戶名為淐璟企業有限
    籌備處丙○○之存摺影本等資料在卷足憑（見95年度偵字第
    11907號卷第14-31頁）。再者，銀行之開戶申請書及淐璟公
    司股東同意書上有關被告之簽名，以肉眼觀之與被告於本院
    及警詢所為之簽名均屬相符，且被告亦坦承上開文件上之簽
    名係其所為，其於本院審理時雖以：伊之身分證因遺失而為
    乙○○拾獲，遭乙○○找人於路上將之押走並毆打後，才被
    迫於銀行開戶及公司設立之文件上簽名云云置辯，惟被告自
    承就其被害經過並未報警，亦未就醫，復無證據足資證明其
    有遭人強押並毆打之事實，況被告於94年7 月11日在調查局
    供稱：乙○○曾要伊陪同至彰化縣及桃園縣之稅務機關去辦
    理公司證明及領用發票，淐璟公司並未實際營業，只是擺設
    一些東西讓銀行查看，方便申請支票，當時借身分證給乙○
    ○，有拿到3000元等語（見94年度偵字第19878號卷第20-21
    頁），偵訊時亦供稱：伊有借身分證給乙○○，並取得3000
    元，淐璟公司並沒有營運，因乙○○跟伊表示要跟其他朋友
    合夥投資成立公司，才以伊之名義辦理公司登記，但伊沒有
    出錢等語（見95年度偵字第11907 號卷第9-10頁）。依此，
    被告於本院所為之辯解，顯不足採。被告係為取得報酬而自
    願提供身分證予乙○○設立淐璟公司，並陪同乙○○申領淐
    璟公司之統一發票，被告亦知悉乙○○以其名義申請設立之
    淐璟公司並未實際營業之事實，堪以認定。
  (四)淐璟公司開立附表一、二所示之不實銷項發票予附表一、二
    所示之公司行號，且自附表三、四所示之公司行號取得附表
    三、四所示之不實進項發票，並於92年11月17日將附表一所
    示之不實發票作為銷項憑證，而將附表三所示之不實發票作
    為進項憑證，登載於淐璟公司92年10月份之401 申報書之銷
    項及進項，再持向中區國稅局彰化分局申報營業人銷售額與
    稅額，復於93年1 月16日將附表二所示之不實發票作為銷項
    憑證，而將附表四所示之不實發票作為進項憑證，登載淐璟
    公司92年12月份之401 申報書之銷項及進項，持向中區國稅
    局彰化分局申報營業人銷售額與稅額等情，有財政部高雄市
    國稅局95年10月12日財高國稅審三字第0950078404號函附之
    明細表資料及彰化分局95年12月19日中區國稅彰縣三字第09
    50040888號函附之淐璟公司92年9至12月營業稅401申報書、
    進銷項憑證明細資料表、領用統一發票查詢明細及97年1月9
    日中區國稅彰縣三字第0970000504號函及所附淐璟公司申報
    92年9 至12月進銷項統一發票等資料在卷可稽（見95年度偵
    字第11907號卷第5-6頁、本院卷第10-20頁、第118-127頁）
    。
  (五)被告因貪圖小利而提供身分證予乙○○，擔任淐璟公司之名
    義負責人，既明知淐璟公司並未實際營業，卻領用統一發票
    ，足見其對於淐璟公司係虛設行號，買賣發票牟取不法利益
    ，及逃避稅捐機關查緝之行為，在主觀上當可知悉，竟同意
    乙○○之要求，提供身分證虛設淐璟公司，並陪同乙○○領
    用統一發票，任由乙○○買賣統一發票，其與乙○○間有犯
    意之聯絡及行為之分擔至明。
  (六)綜上所述，被告所為之辯解，顯係事後卸責之詞，不足採信
    ，本件事證明確，被告犯行堪以認定。
四、查被告係淐璟公司之負責人，為商業會計法所規定之商業負
    責人，又統一發票乃證明事項之經過而為造具記帳憑證所根
    據之原始憑證，為商業會計法所規定之商業會計憑證。被告
    明知淐璟公司並未實際營業，竟開立如附表一、二所示之不
    實銷項統一發票予附表一、二所示之公司行號，並將其所開
    立之不實銷項統一發票登載於業務上作成之401 申報表上作
    為銷售額，再將其自附表三、四所示之公司行號取得如附表
    三、四所示之不實進項統一發票，虛列為進項成本後，再持
    以向稅捐機關申報，核其所為，係犯修正前商業會計法第71
    條第1 款之明知為不實之事項而填製會計憑證罪，該罪為刑
    法第215 條業務上登載不實文書罪之特別規定，依特別法優
    於普通法之原則，自應優先適用，無論以刑法第215 條業務
    上登載不實文書罪之餘地。按被告行為後，商業會計法第71
    條業於95年5 月24日修正公布，同年月26日生效，將併科罰
    金之金額由新臺幣15萬元提高為60萬元，經比較修正前後之
    規定，修正後之規定並未較有利於被告，應依刑法第2條第1
    項前段規定，適用修正前商業會計法第71條第1 款之規定。
    又被告行為後，刑法第56條、第41條之規定亦於94年2月2日
    修正公布，並於95年7月1日施行，修正後刪除連續犯之規定
    ，改採數罪併罰，並將易科罰金之折算標準，由「得以1 元
    以上3元以下折算1日」，提高為「得以新臺幣1千元、2千元
    或3千元折算1日」，且行為時之易科罰金折算標準，修正前
    罰金罰鍰提高標準條例第2 條前段（現已刪除）規定，就其
    原定數額提高為100倍折算1日，則行為時之易科罰金折算標
    準，最高應以銀元300元折算1日，經折算為新臺幣後，應以
    新臺幣900元折算為1日，經比較修正前後之規定，修正後之
    規定，並非較有利於行為人，依刑法第2條第1項前段之規定
    ，應適用修正前之規定，定其易科罰金之折算標準。被告先
    後多次填製、行使不實統一發票及401 申報表之行為，均時
    間緊接，犯罪構成要件相同，顯係各基於概括犯意反覆為之
    ，均應依連續犯之規定，各論以一罪，並均加重其刑。被告
    與乙○○間，就前開犯行有犯意之聯絡及行為之分擔，為共
    同正犯，乙○○雖非商業負責人，依刑法第31條第1 項規定
    ，仍應論以商業會計法第71條第1 款之共犯。爰審酌被告因
    貪圖小利而提供身分證虛設公司紊亂稅捐稽徵之正確性、犯
    罪之手段、所生之危害及犯後否認犯行，態度不佳等一切情
    狀，量處有期徒刑10月。又本件犯罪時間在96年4 月24日以
    前，合於減刑之規定，爰依中華民國96年罪犯減刑條例第2
    條第1項第3款之規定，減其刑期2分之1，並依同條例第9 條
    之規定，諭知易科罰金之折算標準。
五、公訴意旨另以：被告明知與附表一、二所示之公司行號，並
    無實際之交易，竟虛偽開立附表一、二所示之不實統一發票
    交付予附表一、二所示之公司行號，作為附表一、二所示公
    司行號申92年9月至93年2月當期營業稅申報之進項稅額，以
    扣抵當期銷項稅額，而幫助各該公司行號逃漏稅捐，因認被
    告涉有稅捐稽徵法第43條之幫助逃漏稅捐罪嫌云云。按犯罪
    事實應依證據認定之，無證據不得認定犯罪事實，不能證明
    被告犯罪者，應諭知無罪之判決，刑事訴訟法第154條第2項
    、第301條第1項分別定有明文。次按事實之認定，應憑證據
    ，如未能發現相當證據，或證據不足以證明，自不能以推測
    或擬制之方法，為裁判基礎，最高法院40年台上字第86號判
    例意旨可參。又認定犯罪事實，所憑之證據，雖不以直接證
    據為限，間接證據亦包括在內，然無論直接或間接證據，其
    為訴訟上之證明，須達通常一般之人均不致於有所懷疑，而
    得確信其為真實之程度者，始得據之為有罪之認定，倘其證
    明尚未達到此一程度，雖有合理性懷疑之存在時，尚無從為
    有罪之認定，此亦有最高法院76年台上字第4986號判例意旨
    可資參照。且認定不利於被告之事實，須依積極證據，苟積
    極證據不足為不利於被告事實之認定時，即應為有利被告之
    認，更不必有何有利之證據，亦有最高法院30年上字第816
    號判例可參。經查，稅捐稽徵法第43條之幫助以詐術逃漏稅
    捐罪，係結果犯，以發生逃漏稅捐結果為成立要件。且檢察
    官就被告犯罪事實，應負舉證責任，並指出證明之方法，刑
    事訴訟法第161條第1項定有明文，而附表一、二所示之公司
    行號雖有取得淐璟公司所開立之不實銷項憑證之統一發票行
    為，惟公訴人並未提供附表一、二所示之公司行號確有持淐
    璟公司所開立如附表一、二所示之銷項憑證，據以向稅捐機
    關申報各該公司92年9月至93年2月當期營業稅而逃漏稅捐之
    證據，供本院調查，依前開說明，此部分之犯罪不能證明，
    本應為被告無罪之諭知，惟公訴人認此部分與前開論罪科刑
    部分，有裁判上一罪之關係，爰不另為無罪之諭知，附此敘
    明。
據上論斷，應依刑事訴訟法第299條第1項前段，修正前商業會計
法第71條第1款，刑法第2條第1 項、第11條前段、修正前刑法第
56條、第41條第1 項前段，中華民國96年罪犯減刑條例第2條第1
項第3款、第7條、第9條，修正前罰金罰鍰提高標準條例第2條前
段，判決如主文。
本案經檢察官甲○○到庭執行職務
中    華    民    國    97    年    2     月    22    日
                  刑事第八庭  審判長法  官  林慧英
                                    法  官  簡源希
                                    法  官  戴嘉慧
附表一：
┌──┬─────────┬─────┬────┬─────┬────┬──────┐
│編號│取得不實發票之公司│發票之月份│發票張數│發票銷售額│發票稅額│發票號碼    │
│    │行號              │          │        │          │        │            │
├──┼─────────┼─────┼────┼─────┼────┼──────┤
│ 1  │霈盈國際有限公司  │92年9-10月│2       │610690元  │30535元 │VU00000000  │
│    │                  │          │        │551000元  │27550元 │VU00000000  │
├──┼─────────┼─────┼────┼─────┼────┼──────┤
│ 2  │群倚股份有限公司  │92年9-10月│2       │178404元  │8920元  │VU00000000  │
│    │                  │          │        │856320元  │42816元 │VU00000000  │
├──┼─────────┼─────┼────┼─────┼────┼──────┤
│ 3  │西利亞國際股份有限│92年9-10月│13      │350000元  │17500元 │VU00000000  │
│    │公司              │          │        │315000元  │15750元 │VU00000000  │
│    │                  │          │        │332500元  │16625元 │VU00000000  │
│    │                  │          │        │392000元  │19600元 │VU00000000  │
│    │                  │          │        │420000元  │21000元 │VU00000000  │
│    │                  │          │        │364000元  │18200元 │VU00000000  │
│    │                  │          │        │477000元  │23850元 │VU00000000  │
│    │                  │          │        │468000元  │23400元 │VU00000000  │
│    │                  │          │        │495000元  │24750元 │VU00000000  │
│    │                  │          │        │385000元  │19250元 │VU00000000  │
│    │                  │          │        │255000元  │12750元 │VU00000000  │
│    │                  │          │        │250000元  │12500元 │VU00000000  │
│    │                  │          │        │240000元  │12000元 │VU00000000  │
├──┼─────────┼─────┼────┼─────┼────┼──────┤
│ 4  │珈緦蜜企業股份有限│92年9-10月│5       │751600元  │37580元 │VU00000000  │
│    │公司              │          │        │299750元  │14988元 │VU00000000  │
│    │                  │          │        │295750元  │14788元 │VU00000000  │
│    │                  │          │        │499200元  │24960元 │VU00000000  │
│    │                  │          │        │467400元  │23370元 │VU00000000  │
├──┼─────────┼─────┼────┼─────┼────┼──────┤
│5   │豪申汽車有限公司  │92年9-10月│3       │201500元  │10075元 │VU00000000  │
│    │                  │          │        │199600元  │9980元  │VU00000000  │
│    │                  │          │        │198900元  │9945元  │VU00000000  │
├──┼─────────┼─────┼────┼─────┼────┼──────┤
│6   │尼登企業有限公司  │92年9-10月│3       │304200元  │15210元 │VU00000000  │
│    │                  │          │        │356600元  │17830元 │VU00000000  │
│    │                  │          │        │339200元  │16960元 │VU00000000  │
├──┼─────────┼─────┼────┼─────┼────┼──────┤
│7   │億至昇呢羢有限公司│92年9-10月│3       │348660元  │17433元 │VU00000000  │
│    │                  │          │        │304040元  │15202元 │VU00000000  │
│    │                  │          │        │347300元  │17365元 │VU00000000  │
├──┼─────────┼─────┼────┼─────┼────┼──────┤
│8   │總可可有限公司    │92年9-10月│3       │235600元  │11780元 │VU00000000  │
│    │                  │          │        │216700元  │10835元 │VU00000000  │
│    │                  │          │        │265000元  │13250元 │VU00000000  │
├──┼─────────┼─────┼────┼─────┼────┼──────┤
│9   │宏展服飾店        │92年9-10月│3       │131600元  │6580元  │VU00000000  │
│    │                  │          │        │131250元  │6563元  │VU00000000  │
│    │                  │          │        │191800元  │9590元  │VU00000000  │
├──┼─────────┼─────┼────┼─────┼────┼──────┤
│10  │貴陽國際有限公司  │92年9-10月│2       │502500元  │25125元 │VU00000000  │
│    │                  │          │        │497500元  │24875元 │VU00000000  │
├──┼─────────┼─────┼────┼─────┼────┼──────┤
│11  │藍卡服飾店        │92年9-10月│3       │213800元  │10690元 │VU00000000  │
│    │                  │          │        │156000元  │7800元  │VU00000000  │
│    │                  │          │        │179760元  │8988元  │VU00000000  │
├──┼─────────┼─────┼────┼─────┼────┼──────┤
│12  │風之荷有限公司    │92年9-10月│3       │195630元  │9782元  │VU00000000  │
│    │                  │          │        │243000元  │12150元 │VU00000000  │
│    │                  │          │        │281000元  │14050元 │VU00000000  │
├──┼─────────┼─────┼────┼─────┼────┼──────┤
│13  │揚鎰服裝實業有限公│92年9-10月│3       │368400元  │18420元 │VU00000000  │
│    │司                │          │        │346200元  │17310元 │VU00000000  │
│    │                  │          │        │285400元  │14270元 │VU00000000  │
├──┴─────────┴─────┼────┼─────┼────┼──────┤
│合計                                │48      │00000000元│814740元│            │
└──────────────────┴────┴─────┴────┴──────┘
附表二：
┌──┬─────────┬─────┬────┬─────┬────┬──────┐
│編號│取得不實發票之公司│發票之月份│發票張數│發票銷售額│發票稅額│發票號碼    │
│    │行號              │          │        │          │        │            │
├──┼─────────┼─────┼────┼─────┼────┼──────┤
│ 1  │藍卡服飾店        │92年11-12 │3       │283030元  │14152元 │WU00000000  │
│    │                  │月        │        │271040元  │13552元 │WU00000000  │
│    │                  │          │        │265600元  │13280元 │WU00000000  │
├──┼─────────┼─────┼────┼─────┼────┼──────┤
│ 2  │宥誠實業有限公司  │92年11-12 │2       │500000元  │25000元 │WU00000000  │
│    │                  │月        │        │500000元  │25000元 │WU00000000  │
├──┼─────────┼─────┼────┼─────┼────┼──────┤
│ 3  │久帝服飾有限公司  │92年11-12 │3       │354000元  │17700元 │WU00000000  │
│    │                  │月        │        │326500元  │16325元 │WU00000000  │
│    │                  │          │        │319500元  │15975元 │WU00000000  │
├──┼─────────┼─────┼────┼─────┼────┼──────┤
│ 4  │旨盈企業股份有限公│92年11-12 │3       │405000元  │20250元 │WU00000000  │
│    │司                │月        │        │422000元  │21100元 │WU00000000  │
│    │                  │          │        │452000元  │22600元 │WU00000000  │
├──┼─────────┼─────┼────┼─────┼────┼──────┤
│5   │大偉國際開發有限公│92年11-12 │2       │406000元  │20300元 │WU00000000  │
│    │司                │月        │        │454000元  │22700元 │WU00000000  │
├──┼─────────┼─────┼────┼─────┼────┼──────┤
│6   │偉誠服飾有限公司  │92年11-12 │2       │415000元  │20750元 │WU00000000  │
│    │                  │月        │        │485000元  │24250元 │WU00000000  │
├──┼─────────┼─────┼────┼─────┼────┼──────┤
│7   │玄龍服裝開發有限公│92年11-12 │2       │482000元  │24100元 │WU00000000  │
│    │司                │月        │        │418000元  │20900元 │WU00000000  │
├──┼─────────┼─────┼────┼─────┼────┼──────┤
│8   │佳舫服裝股份有限公│92年11-12 │17      │660000元  │33000元 │WU00000000  │
│    │司                │月        │        │679000元  │33950元 │WU00000000  │
│    │                  │          │        │645000元  │32250元 │WU00000000  │
│    │                  │          │        │525000元  │26250元 │WU00000000  │
│    │                  │          │        │666600元  │33330元 │WU00000000  │
│    │                  │          │        │656500元  │32825元 │WU00000000  │
│    │                  │          │        │652500元  │32625元 │WU00000000  │
│    │                  │          │        │693000元  │34650元 │WU00000000  │
│    │                  │          │        │698500元  │34925元 │WU00000000  │
│    │                  │          │        │687500元  │34375元 │WU00000000  │
│    │                  │          │        │687150元  │34358元 │WU00000000  │
│    │                  │          │        │669500元  │33475元 │WU00000000  │
│    │                  │          │        │682500元  │34125元 │WU00000000  │
│    │                  │          │        │675000元  │33750元 │WU00000000  │
│    │                  │          │        │682500元  │34125元 │WU00000000  │
│    │                  │          │        │693000元  │34650元 │WU00000000  │
│    │                  │          │        │672000元  │33600元 │WU00000000  │
│    │                  │          │        │675000元  │33750元 │WU00000000  │
├──┼─────────┼─────┼────┼─────┼────┼──────┤
│9   │馥莉服裝行        │92年11-12 │3       │326000元  │16300元 │WU00000000  │
│    │                  │月        │        │342000元  │17100元 │WU00000000  │
│    │                  │          │        │332000元  │16600元 │WU00000000  │
├──┼─────────┼─────┼────┼─────┼────┼──────┤
│10  │佳美欣有限公司    │92年11-12 │1       │890507元  │44525元 │WU00000000  │
│    │                  │月        │        │          │        │            │
├──┼─────────┼─────┼────┼─────┼────┼──────┤
│11  │力帝實業有限公司  │92年11-12 │3       │342000元  │17100元 │WU00000000  │
│    │                  │月        │        │357000元  │17850元 │WU00000000  │
│    │                  │          │        │301000元  │15050元 │WU00000000  │
├──┼─────────┼─────┼────┼─────┼────┼──────┤
│12  │艾薇莉特國際有限公│92年11-12 │4       │253300元  │12665元 │WU00000000  │
│    │司                │月        │        │274280元  │13714元 │WU00000000  │
│    │                  │          │        │262420元  │13121元 │WU00000000  │
│    │                  │          │        │210000元  │10500元 │WU00000000  │
├──┴─────────┴─────┼────┼─────┼────┼──────┤
│合計                                │46      │00000000元│0000000 │            │
│                                    │        │          │元      │            │
└──────────────────┴────┴─────┴────┴──────┘
附表三：
┌──┬─────────┬─────┬────┬─────┬────┬──────┐
│編號│銷售人之公司行號  │發票之月份│發票張數│發票銷售額│發票稅額│發票號碼    │
├──┼─────────┼─────┼────┼─────┼────┼──────┤
│ 1  │薪品企業有限公司  │92年9月   │3       │349000元  │17450元 │VU00000000  │
│    │                  │          │        │465400元  │23270元 │VU00000000  │
│    │                  │          │        │492250元  │24613元 │VU00000000  │
│    │                  ├─────┼────┼─────┼────┼──────┤
│    │                  │92年10月  │5       │303040元  │15152元 │VU00000000  │
│    │                  │          │        │455575元  │22779元 │VU00000000  │
│    │                  │          │        │474400元  │23720元 │VU00000000  │
│    │                  │          │        │496500元  │24825元 │VU00000000  │
│    │                  │          │        │492400元  │24620元 │VU00000000  │
├──┼─────────┼─────┼────┼─────┼────┼──────┤
│ 2  │蘿斯有限公司      │92年9月   │1       │0000000元 │53000元 │VW00000000  │
│    │                  ├─────┼────┼─────┼────┼──────┤
│    │                  │92年10月  │4       │0000000元 │50968元 │VW00000000  │
│    │                  │          │        │0000000元 │93088元 │VW00000000  │
│    │                  │          │        │0000000元 │99383元 │VW00000000  │
│    │                  │          │        │0000000元 │99583元 │VW00000000  │
├──┼─────────┼─────┼────┼─────┼────┼──────┤
│ 3  │軒偉有限公司      │92年9月   │2       │432736元  │21637元 │VW00000000  │
│    │                  │          │        │595660元  │29783元 │VW00000000  │
├──┼─────────┼─────┼────┼─────┼────┼──────┤
│ 4  │豪漢行            │92年10月  │6       │605725元  │30286元 │VW00000000  │
│    │                  │          │        │584750元  │29238元 │VW00000000  │
│    │                  │          │        │544100元  │27205元 │VW00000000  │
│    │                  │          │        │597450元  │29873元 │VW00000000  │
│    │                  │          │        │494500元  │24725元 │VW00000000  │
│    │                  │          │        │458900元  │22945元 │VW00000000  │
├──┼─────────┼─────┼────┼─────┼────┼──────┤
│5   │宏達國際企業社    │92年10月  │1       │350000元  │17500元 │VW00000000  │
├──┴─────────┴─────┼────┼─────┼────┼──────┤
│合計                                │22      │00000000元│805643元│            │
└──────────────────┴────┴─────┴────┴──────┘
附表四：
┌──┬─────────┬─────┬────┬─────┬────┬──────┐
│編號│銷售人之公司行號  │發票之月份│發票張數│發票銷售額│發票稅額│發票號碼    │
├──┼─────────┼─────┼────┼─────┼────┼──────┤
│ 1  │祥康有限公司      │92年11月  │2       │0000000元 │106500元│WW00000000  │
│    │                  │          │        │0000000元 │110500元│WW00000000  │
│    │                  ├─────┼────┼─────┼────┼──────┤
│    │                  │92年12月  │1       │0000000元 │99600元 │WW00000000  │
├──┼─────────┼─────┼────┼─────┼────┼──────┤
│ 2  │義名有限公司      │92年11月  │1       │0000000元 │104000元│WW00000000  │
│    │                  ├─────┼────┼─────┼────┼──────┤
│    │                  │92年12月  │6       │0000000元 │92040元 │WU00000000  │
│    │                  │          │        │0000000元 │87150元 │WU00000000  │
│    │                  │          │        │0000000元 │134009元│WU00000000  │
│    │                  │          │        │0000000元 │135100元│WU00000000  │
│    │                  │          │        │0000000元 │117113元│WU00000000  │
│    │                  │          │        │0000000元 │110593元│WU00000000  │
├──┼─────────┼─────┼────┼─────┼────┼──────┤
│ 3  │神隱資訊股份有限公│92年12月  │2       │998500元  │49925元 │WW00000000  │
│    │司                │          │        │254900元  │12745元 │WW00000000  │
├──┼─────────┼─────┼────┼─────┼────┼──────┤
│ 4  │珈緦蜜企業股份有限│92年12月  │2       │123500元  │6175元  │WW00000000  │
│    │公司              │          │        │173200元  │8660元  │WW00000000  │
├──┴─────────┴─────┼────┼─────┼────┼──────┤
│合計                                │14      │00000000元│0000000 │            │
│                                    │        │          │元      │            │
└──────────────────┴────┴─────┴────┴──────┘
上正本證明與原本無異。
如不服本判決，應於收受送達後10日內向本院提出上訴書狀（應
敘述具體理由並附繕本）。
上訴書狀如未敘述理由，應於上訴期間屆滿後20日內補提理由書
於本院。
                                    書記官  廖碩薇
中    華    民    國    97    年    2     月    22    日
附錄論罪科刑法條
商業會計法第71條（修正前）
商業負責人、主辦及經辦會計人員或依法受託代他人處理會計事
務之人員有下列情事之一者，處5 年以下有期徒刑、拘役或科或
併科新臺幣15萬元以下罰金：
一、以明知為不實之事項，而填製會計憑證或記入帳冊。
二、故意使應保存之會計憑證、會計帳簿報表滅失毀損。
三、偽造或變造會計憑證、會計帳簿報表內容或毀損其頁數。
四、故意遺漏會計事項不為記錄，致使財務報表發生不實之結果
    。
五、其他利用不正當方法，致使會計事項或財務報表發生不實之
    結果。


司法院資訊處製作；財團法人民間司法改革基金會備份。
